臺灣彰化地方法院刑事判決　　　　　　　　　　　　　九十一年度訴字第六八號
　　公　訴　人　臺灣彰化地方法院檢察署檢察官
　　被　　　告　乙○○
右列被告因偽造文書等案件，經檢察官提起公訴（九十一年度偵字第二一四六號），
本院判決如左：
    主  文
乙○○行使偽造私文書，足以生損害於他人，累犯，處有期徒刑拾月。九九行國際有
限公司彰化分店九十一年四月一日估櫥記錄報告表一式二份原本上偽造之「張志明」
署押貳枚及扣案之0000000000號行動電話ＳＩＭ卡壹片，均沒收。
    事  實
一、乙○○前曾犯竊盜案件，經臺灣高雄地方法院判處有期徒刑八月確定，甫於民國
    九十年十月二十四日執行完畢。猶不知悔改，於九十一年三月十五日（起訴書誤
    植為十八日）遇雨，遂跑進位在彰化縣溪湖鎮○○路與工業路口、為甲○○所經
    營、現已停業之滿庭香火鍋店內躲雨時，發現該店內尚留存有中古廚具，且無人
看守，竟萌貪念，意圖為自己不法之所有，欲行竊取該批中古廚具出售，遂以「
    張志明」名義，以0000000000號之行動電話，撥打電話予經營餐飲器
    具買賣兼收購舊商品整理再出售之九九行國際有限公司彰化分店，由不知情之該
    店職員陳文三（業經臺灣彰化地方法院檢察署檢察官另行不起訴處分）接聽，乙
    ○○於電話中向陳文三佯稱有一批中古廚具欲出售，問陳文三是否有意購買，陳
    文三不疑而予以允諾，雙方遂約定於九十一年四月一日十五時三十分在滿庭香火
    鍋店看貨估價並當面交易。屆時陳文三依約駕駛車牌號碼ＮＧ─九八七六號自用
    小貨車前往滿庭香火鍋店與乙○○交易，經估價後雙方同意以新台幣八千元成交
    ，乙○○遂協助陳文三將滿庭香火鍋店所有之冷凍櫃、快速爐及排油煙機搬到小
    貨車上，而竊取前開中古廚具得逞。其後，陳文三乃開具九九行國際有限公司彰
    化分店估櫥記錄報告表予乙○○，乙○○便於該一式二份表格之賣方身分證字號
    欄處偽填「Ｚ000000000」，並於賣方簽章欄處偽簽「張志明」之簽名
    ，以示業收受該新台幣八千元，再將該估櫥記錄報告表交還陳文三收執，足生損
    害於九九行國際有限公司及陳文三執行交易紀錄之正確性。嗣於九十一年四月一
    日十八時三十分為甲○○於彰化縣彰化市○○路○段一九四號九九行國際有限公
    司彰化分店處發現其所失竊冷凍櫃等物，報警處理，經陳文三配合偽以欲再行向
    乙○○購買前揭火鍋店內桌椅，而於九十一年四月二日十時十分許，於彰化縣員
    林鎮彰化客運員林站前為警查獲，並扣得其所有用以聯絡完成前揭犯行之000
    0000000號行動電話ＳＩＭ卡一片。
二、案經彰化縣警察局彰化分局報請臺灣彰化地方法院檢察署檢察官偵查起訴。
    理  由
一右揭事實，業據被告乙○○於本院審理時坦承不諱，核與被害人甲○○指訴之情
    節，及證人即前往估價購買之九九行國際有限公司彰化分店職員陳文三、證人即
    九九行國際有限公司彰化分店經理高仁杰、證人即九九行國際有限公司彰化分店
    職員陳曜東證述之情節相符，並有被告於其上之賣方身分證字號欄處偽填「Ｚ0
    00000000」，以及於賣方簽章欄處偽簽「張志明」簽名之前揭九九行國
    際有限公司彰化分店九十一年四月一日估櫥記錄報告表一式二份（白色紙張部分
    附於警卷內，綠色紙張部分仍留存於陳文三所提出之整本估櫥記錄報告表內）、
    照片十一張、贓物認領保管單一紙附卷，以及0000000000號行動電話
    ＳＩＭ卡一片扣案可資佐證，是本件事證明確，被告右揭犯行，洵堪認定，應予
    依法論科。
二、核被告所為，係犯刑法第二百十六條第二百十條之行使偽造私文書罪及同法第
    三百二十條第一項竊盜罪。被告偽造署押之行為，係偽造私文書行為之階段行為
    ，不另論罪。另偽造後復持以行使，偽造之低度行為應為行使之高度行為所吸收
    ，只論以行使偽造私文書罪。被告利用不知情之陳文三而遂行其竊盜犯行，為間
    接正犯。被告所犯前開二罪間，有方法與結果之牽連關係，應依刑法第五十五條
    之規定，從一重之行使偽造私文書罪處斷。又被告前曾犯竊盜案件，經臺灣高雄
    地方法院判處有期徒刑八月確定，甫於九十年十月二十四日執行完畢，有臺灣彰
    化地方法院檢察署刑案資料查註紀錄表及臺灣高等法院全國被告刑事前科資料附
    卷足按，其於受有期徒刑執行完畢後，五年以內再犯本件有期徒刑以上之罪，為
    累犯，應依刑法第四十七條規定，加重其刑。爰審酌被告犯罪之動機、目的、手
    段、對被害人所生之危害，暨犯後坦承犯行、態度良好等一切情狀，量處如主文
    所示之刑，以示懲儆。
三、末查九九行國際有限公司彰化分店九十一年四月一日估櫥記錄報告表一式二份（
    白色紙張部分附於警卷內，綠色紙張部分仍留存於陳文三所提出之整本估櫥記錄
    報告表內）原本上偽造之「張志明」署押二枚，係屬偽造之署押，應依刑法第二
    百十九條之規定，宣告沒收；另扣案之0000000000號行動電話ＳＩＭ
    卡一片，為供被告犯罪所用之物，且為被告所有，業據被告供明在卷，爰併依刑
    法第三十八條第一項第二款之規定，宣告沒收之。
據上論斷，應依刑事訴訟法第二百九十九條第一項前段，刑法第二百十六條、第二百
十條、第三百二十條第一項、第五十五條、第四十七條、第二百十九條、第三十八條
第一項第二款，判決如主文。
本案經檢察官羅美秀到庭執行職務。
中      華      民      國    九十一    年      十      月    二十三    日
                                臺灣彰化地方法院刑事第三庭
                                    法      官  李  進  清
右正本證明與原本無異。
如不服本判決，應於判決送達後十日內向本院提出上訴狀( 須附繕本 )。
告訴人或被害人對於判決如有不服具備理由請求檢察官上訴者，其上訴期間之計算係
以檢察官收受判決正本之日期為準。
                                  法院書記官  張  木  松
中      華      民      國    九十一    年      十      月    二十三    日
刑法第二百十六條
行使第二百十條至第二百十五條之文書者，依偽造、變造文書或登載不實事項或使登
載不實事項之規定處斷。
刑法第二百十條
偽造、變造私文書，足以生損害於公眾或他人者，處五年以下有期徒刑。
刑法第三百二十條
意圖為自己或第三人不法之所有，而竊取他人之動產者，為竊盜罪，處五年以下有期
徒刑、拘役或五百元以下罰金。
意圖為自己或第三人不法利益，而竊佔他人之不動產者，依前項之規定處斷。
前二項之未遂犯罰之。
刑法第二百十九條
偽造之印章、印文或署押，不問屬於犯人與否，沒收之。
